臺灣高雄地方法院民事裁定　　　　　　　95年度聲字第2414號
聲　請　人　日新化學工業股份有限公司
法定代理人　甲○○
相　對　人　乙○○
上列當事人間聲請返還擔保金等事件，本院裁定如下：
    主  文
本院民國六十五年度存字第二五九號提存事件聲請人所提存之擔
保金新台幣貳萬貳仟元准予返還。
    理  由
一、按訴訟終結後，供擔保人證明已定20日以上期間催告受擔保
    利益人行使權利而未行使，或法院依供擔保人之聲請，通知
    受擔保利益人於一定期間內行使權利並向法院為行使權利之
    證明而未證明者，法院應依供擔保人之聲請，以裁定命返還
    其提存物，民事訴訟法第104 條第1 項第3 款定有明文。又
    上開規定，於其他依法令供訴訟上之擔保者準用之，同法第
    106 條前段亦著有明文。次按所謂訴訟終結，在因假扣押所
    供擔保之場合，因該擔保係為保障受擔保利益人因不當假扣
    押所受損害而設，倘執行法院已依聲請實施假扣押之執行者
    ，則在執行法院撤銷其執行程序前，受擔保利益人所受損害
    仍可能繼續發生，損害額既未確定，自無強令其行使權利之
    理，必待供擔保人已撤回假扣押之執行，始得謂為訴訟終結
    ，最高法院民國85年度台抗字第645 號裁定意旨可資參照。
二、聲請意旨略以︰聲請人與相對人間因給付票款事件，前依本
    院65年度全字第169 號假扣押民事裁定，為擔保假扣押之實
    施，曾提供新台幣22,000元為擔保，並以本院65年度存字第
    259 號提存事件提存後，聲請本院以65年度執全字第169 號
    強制執行事件，對相對人之財產實施假扣押。茲因該事件無
    假扣押之必要，聲請人已聲請撤回假扣押強制執行，並撤銷
    上開假扣押裁定，亦經本院95年度裁全聲字第380 號裁定核
    准在案，該事件已告終結，爰聲請本院通知受擔保利益人即
    相對人於一定期間內行使權利，並向法院為行使權利之證明
    ，如相對人逾期未為之，則請求返還上開擔保金等語。
三、經查，聲請人主張上情，業據其提出上開撤銷假扣押裁定影
    本為證，復經本院依職權調閱上開提存卷、撤銷假扣押等卷
    查核屬實，已堪認定。又上開假扣押卷固已逾卷宗保存年限
    ，奉准銷毀而無從審酌，惟據本院銷毀清冊之記載，上開假
    扣押事件乃「查封後撤回、已塗銷登記」，有本院資料科96
    年4 月26日資政字第1 號函所附本院函報銷毀、台灣高等法
    院核准銷毀之函文，及手寫銷毀清冊在卷（見本院卷第51至
    55頁）可稽，堪認原查封之執行標的物已啟封，假執行程序
    業已終結無訛，則揆諸首揭說明，本件假扣押執行程序已告
    終結。又相對人就其因本院65年度執全字第169 號假扣押執
    行程序所受之損害，迄未向聲請人行使權利，經本院於96年
    4 月30日以95年度聲字第2414號裁定命相對人於裁定送達後
    21日內，向聲請人行使權利，並向本院提出為行使權利之證
    明，該裁定因相對人行蹤不明而未能送達，復依聲請人之聲
    請准予公示送達，聲請人業於96年5 月8 日登報，應認該裁
    定已於96年5 月28日送達相對人，而相對人迄未向聲請人行
    使權利，並向本院提出行使權利之證明等情，有上開裁定、
    本院民事紀錄科查詢表、本院公示送達證書、刊登廣告證明
    單等在卷可稽，揆諸首揭說明，應認本件符合民事訴訟法第
    104 條第1 項第3 款之要件。從而，聲請人聲請發還擔保金
    ，於法有據，應予准許。
四、依民事訴訟法第104 條第1 項第3 款，裁定如主文。
中　　華　　民　　國　　96　　年　　6 　　月　　26　　日
                  民事第五庭  法　官　毛妍懿
正本係照原本作成。
如不服本裁定應於送達10日內向本院提出抗告狀，並繳納裁判費
新台幣1,000元。
中　　華　　民　　國　　96　　年　　6 　　月　　26　　日
                              書記官  王淑娟
